【裁判字號】    97,上訴,928
【裁判日期】    970528
【裁判案由】    搶奪等
【裁判全文】
臺灣高等法院臺中分院刑事判決         97年度上訴字第928號
上  訴  人
即  被  告  癸○○
                    （現於臺灣臺中看守所羈押中）
上列上訴人因搶奪等案件，不服臺灣臺中地方法院96年度訴字第
3968號中華民國 97年3月13日第一審判決（起訴案號：臺灣臺中
地方法院檢察署96年度偵字第18657、20322號），提起上訴，本
院判決如下：
    主  文
原判決撤銷。
癸○○犯如附表一所示之搶奪罪，共壹拾陸罪，均為累犯，其中
編號七、編號九之罪，各處有期徒刑肆月，其餘每罪各處有期徒
刑柒月，且均應於刑之執行前，令入勞動場所強制工作參年，扣
案如附表三編號二所示之物沒收。又犯如附表二所示之竊盜罪，
共肆罪，均為累犯，其中編號四之罪，處有期徒刑貳月，其餘每
罪各處有期徒刑參月，且均應於刑之執行前，令入勞動場所強制
工作參年，扣案如附表三編號一所示之物沒收。宣告刑中有期徒
刑部分應執行有期徒刑陸年拾月，扣案如附表三所示之物均沒收
。
    犯罪事實
一、癸○○前有竊盜、贓物、搶奪、毒品等前科紀錄，最近一次
    係因搶奪案件，經臺灣臺中地方法院以94年度訴字第3069號
    刑事判決判處有期徒刑一年十月，經本院上訴駁回確定，甫
    於民國 96年5月14日執行完畢。詎其仍不知悔改而染有犯罪
    習慣，於 96年7月間，意圖為自己不法之所有，基於搶奪之
    犯意，分別於附表一所示之時間、地點，以如附表一所示之
    方法，搶奪如附表一所示被害人之財物得逞；另又意圖為自
    己不法之所有，基於竊盜之犯意，分別於附表二所示之時間
    、地點，以附表二所示之方法，竊取如附表二所示被害人之
    財物得逞。癸○○搶得、竊得上開財物後，再分別於同年 7
    月20日、21日及27日，將其中如附表所示被害人所有之行動
    電話共計十九支，分三次陸續變賣給巳○所經營位在臺中市
    ○○路2之10號之「五號電訊行」。嗣為警於同年7月30日17
    時許，經癸○○自願性同意搜索後，在其位於臺中市○○路
    167號8樓之 1之住處，扣得如附表三、四所示之物，再於同
    日 18時許，經癸○○主動帶同員警前往上述「五號電訊行」
    處，扣得癸○○先後於同年 7月20日、21日及27日變賣手機
    時所出具之手機讓渡書三張。又如附表一編號七、編號九及
    如附表二編號四所示之各該被害人，於遭搶、遭竊後，並未
    向偵查犯罪機關報案，癸○○在偵查犯罪機關未發覺該等犯
    罪前，即主動帶同員警在其上開住處樓下扣得如附表二編號
    四（即附表四編號四）所示之機車，主動告知其為該件竊盜
    犯罪之行為人，另主動帶同員警在上開電訊行扣得載有如附
    表一編號七、編號九所示手機序號之手機讓渡書，並主動告
    知其為該二件搶奪犯罪之行為人，自首上開三件犯罪而接受
    裁判。
二、案經臺中縣警察局霧峰分局報請臺灣臺中地方法院檢察署檢
    察官偵查起訴。
    理    由
一、被告癸○○之答辯要旨：
  (一)被告癸○○自警、偵訊至原審、本院準備程序、審理時所坦
    承及否認之犯行分列如下：
    1.96年7月31日警詢：對如附表一編號一、三、四、十、十
      二、十三、十四、十五、十六及附表二編號一、三、四所
      示犯行坦承不諱。
    2.96年8月2日警詢：對如附表一編號二、五、六、七、八、
      九、十一及如附表二編號二所示犯行坦承不諱。
    3.96年9月7日偵訊：對如附表一編號三、六、七、八、十三
      及附表二編號一所示犯行坦承不諱。
    4.96年10月17日偵訊：對如附表二編號一、三所示犯行坦承
      不諱。
    5.96年11月30日原審準備程序：對如附表一編號六、八、十
      二、十六所示之犯行坦承不諱，否認其餘犯行。
    6.96年12月19日原審審理時具狀：對如附表一編號七、九、
      十六及如附表二編號四所示犯行主張應符合自首之要件，
      否認其餘犯行。
    7.97年5月2日本院準備程序：對如附表一編號六、七、八、
      九、十六及附表二所示之犯行坦承不諱，否認其餘犯行。
    8.97年5月14日本院審理時：對如附表一及附表二所示之犯
      行全部坦承不諱。
  (二)被告癸○○於原審審理時及本院準備程序之辯解：
    1.查獲本件之司法警察原所聲請之搜索票上，記載應受搜索
      處所固為「臺中市○○路167號12樓」，然警察於96年7月
      30日17 時許，卻在其位於「臺中市○○路167號8樓之1」
      之住處進行搜索及扣押，該搜索過程不合法，所扣得之物
      不得作為本案證據。
    2.被告雖確曾於 96年7月20、21、27日前往「五號電訊行」
      變賣行搶、行竊所得之手機，但為警所扣得之手機讓渡書
      三張，其上所記載之手機序號並非全部均為被告所搶得、
      竊得，手機序號均是證人巳○私自填上的，且該等讓渡書
      有一份Ｂ聯記載十支手機，完全沒有被告簽名確認，證人
      巳○證述其上所記載之手機均為被告變賣等情不實在，被
      告懷疑係遭證人巳○栽贓。
    3.被害人戊○○、戌○○、甲○○○、辰○○、丑○○等人
      雖於警詢中指認係被告犯案，然員警並未採真人列隊指認
      之方式，該等指述有瑕疵；且其餘被害人等對於被害過程
      之描述，大致均表示只看到行搶人之背影、有戴安全帽、
      無法辨識容貌等語，則上開被害人是否均有能力充分辨認
      被告確為行搶之人，確有疑問。
    4.如附表二編號二所示之犯行（被害人丁○○），被告是撿
      到遺失物，一時貪心佔為己有，應論以侵占罪。
    5.96年7月31、8月2 日警詢時被告毒癮發作，意識不清，根
      本不知道如何製作出筆錄，部分犯行係遭員警刻意栽贓。
二、得心證之理由：
  (一)證據能力之說明：
    1.按被告以外之人於審判外之陳述雖不符刑事訴訟法第159
      條之1至之4等四條之規定，而經當事人於審判程序中同意
      作為證據，法院審酌該言詞陳述或書面陳述作成時之情況
      ，認為適當者，亦得為證據；當事人、代理人或辯護人於
      法院調查證據時，知有刑事訴訟法第159條第1項不得為證
      據之情形，而未於言詞辯論終結前聲明異議者，視為有前
      項之同意，同法第159條之5定有明文。立法意旨在於傳聞
      證據未經當事人之反對詰問予以核實，原則上先予排除。
      惟若當事人已放棄反對詰問權，於審判程序中表明同意該
      等傳聞證據可作為證據；或於言詞辯論終結前未聲明異議
      ，基於尊重當事人對傳聞證據之處分權，及證據資料愈豐
      富，愈有助於真實發見之理念，且強化言詞辯論主義，使
      訴訟程式得以順暢進行，上開傳聞證據亦均具有證據能力
      。查如附表一、二所示被害人等於警詢時之言詞陳述，如
      附表一編號八、十二、十六、附表二編號二、四所示被害
      人所出具之贓物認領保管單等書面陳述，以及員警所製作
      之搜索扣押筆錄、扣押物品目錄表及臺中縣警察局車輛尋
      獲電腦輸入單等書面陳述（按該等書面陳述係針對本件個
      案作成，並非員警一般執行職務過程不間斷、有規律而準
      確之記載，有其他執行職務人員足以校對其正確性，且無
      預見日後可能會被提供作為證據之例行性文書，故非刑事
      訴訟法第 159條之4第1款規定之例外情形），綜觀全案卷
      證資料所示，其等作成之狀態，並無違背其等個人意思而
      為陳述，或其他違法取供之情形，且公訴人、被告於本院
      審理中對於本件卷內已存在之證據之證據能力均不爭執，
      本院認上開證據並無不當取供之情形，復為本院事實認定
      之重要依據，認為以之作為本案之證據亦屬適當，是上開
      於審判外之言詞、書面陳述，具有證據能力。
    2.又按被告以外之人於偵查中向檢察官所為陳述，除顯有不
      可信之情況者外，得為證據，刑事訴訟法第159條之1第2
      項定有明文。偵查中對被告以外之人所為之偵查筆錄，性
      質上均屬傳聞證據，惟現階段刑事訴訟法規定檢察官代表
      國家偵查犯罪、實施公訴，依法其有訊問被告、證人之權
      ，且證人須經具結，而實務運作時，檢察官偵查中向被告
      以外之人所取得之陳述，原則上均能遵守法律規定，不致
      違法取供，其可信度極高，職是，被告以外之人前於偵查
      中已具結而為證述，除反對該項供述得具有證據能力之一
      方，已釋明「顯有不可信之情況」之理由外，不宜以該證
      人未能於審判中接受他造之反對詰問為由，即遽指該證人
      於偵查中之陳述不具證據能力。本件證人巳○及被害人李
      秋香等人於檢察官偵查中具結後所為之陳述，未有不法取
      供之情形，被告亦未釋明上開供述有顯不可信之情況，依
      上說明，其等於偵查中之證言自均具有證據能力。
    3.中華電信股份有限公司97年2月檢送本院之0000000000 號
      行動電話（即附表一編號六被害人辛○○遭搶之行動電話
      ）於97年7月間之雙向通聯紀錄資料（詳原審卷第236至25
      8 頁），為電信事業單位承辦相關業務之人，於業務上所
      製作之證明文書，並非為針對本件個案作成，乃通常業務
      過程不間斷、有規律而準確之記載，有其他業務人員足以
      校對其正確性，且無預見日後可能會被提供作為證據之偽
      造動機，應屬例行性業務文書，依刑事訴訟法第159條之4
      第2款之規定，應認有證據能力。
    4.按被告之自白，非出於強暴、脅迫、利誘、詐欺、疲勞訊
      問、違法羈押或其他不當方法，且與事實相符者，得為證
      據，刑事訴訟法第156條第1項定有明文。亦即被告之自白
      係出於自由意思，且與事實相符者，即有證據能力，反之
      ，若係非法取供者，因其陳述非出於任意性，其所為之陳
      述即無證據能力。次按被告陳述其自白係出於不正之方法
      者，應先於其他事證而為調查，指出證明之方法，刑事訴
      訟法第156條第3項定有明文。查被告癸○○自警、偵訊以
      降乃至原審、本院準備程序及審理時，曾分別就如附表一
      、二所示之犯行分別自白在案（詳附表一、二各項證據名
      稱欄內之記載），其固曾爭執其於警詢之自白係因毒癮發
      作意識不清時所取得，並非出於任意性云云，惟查，被告
      於96年7月30日為警查獲當日，即已主動帶同員警在其上
      開住處樓下扣得如附表二編號四（即附表四編號四）所示
      之機車，且主動告知其為該件竊盜犯罪之行為人，另主動
      帶同員警在上開電訊行扣得載有如附表一編號七、編號九
      所示手機序號之手機讓渡書，並主動告知其為該二件搶奪
      犯罪之行為人，並於警詢時詳細供述該等尚未經司法警察
      機關查知之犯罪細節，且在警詢筆錄最後均能正確、工整
      簽名其上，復於翌日（ 7月31日）經警送往臺灣臺中地方
      法院檢察署接受內勤檢察官訊問時，明確供稱：最近一次
      施用毒品係在7月 29日，又被移送之案件均為其所犯等語
      ，且未曾表示過警詢時有何因施用毒品意識不清之情形（
      詳96年度偵字第 18657號卷第08至09頁），再於同日檢察
      官聲請原審法院羈押時，亦明確坦承被移送案件均為其所
      犯等語，且未曾提及任何警詢時因施用毒品意識不清之情
      形，另證人即承辦及製作被告警詢筆錄之警員亥○○於本
      院審理時亦到庭證稱：被告查獲時沒有毒癮發作的現象，
      製作筆錄時也沒有毒癮發作的現象等語（詳本院卷第73頁
      ）。故被告於警詢時之自白，堪信並非在施用毒品而意識
      不清之狀態下所為之陳述，本院亦查無被告於警詢時之自
      白，有何出於強暴、脅迫、利誘、詐欺、疲勞訊問、違法
      羈押或其他不當方法之情形。至於被告於偵訊、原審準備
      程序及本院審理時所為之自白，除亦無任何出於強暴、脅
      迫、利誘、詐欺、疲勞訊問、違法羈押或其他不當方法之
      情形外，從被告歷次接受訊問所坦承、否認、爭執之犯行
      部分均不盡相同，且均能洋洋灑灑舉出多項答辯等情形以
      觀，更足認被告完全處於得自由、恣意陳述之狀態下甚明
      。綜上說明，被告於警詢、偵查、原審準備程序及本院審
      理時所為之自白，均係出於自由意志，自均得採為本件判
      決之基礎。
    5.臺中縣警察局霧峰分局員警固曾於報請檢察官許可後，向
      原審法院聲請對被告癸○○位於「臺中市○○路 167號12
      樓」之住處執行搜索，並經原審法院以96年度聲搜字第30
      25號核發搜索票在案，惟員警持上開搜索票前往該址執行
      搜索時，並未會晤被告癸○○，經查訪該處管理人員後，
      查知被告實際居住在同棟大樓8樓之1（即臺中市○○路16
      7號8樓之1），員警乃改行前往該 8樓之1，被告應門後，
      員警即出示證件表明來意，在被告自願性同意後，方進入
      該處執行搜索，而扣得如附表三、四所示之物，並將被告
      同意之意旨記載於搜索扣押筆錄及警詢筆錄內，且均經被
      告親自簽名確認無誤等情，業據證人亥○○於原審審理時
      具結證述綦詳（詳原審卷第289至293頁），並有原審法院
      96年度聲搜字第3025號卷、前述搜索扣押筆錄及警詢筆錄
      內被告之親筆簽名等存卷足憑，則被告自警偵訊以降乃至
      原審、本院辯論時，既不爭執曾於上開筆錄親自簽名一節
      ，亦始終未曾主張搜索當時有何出於強暴、脅迫、利誘、
      詐欺、違法羈押或其他不當方法而非自願性之同意員警執
      行搜索，甚且主動帶同員警在其上開住處樓下扣得如附表
      二編號四（即附表四編號四）所示之機車，且主動告知其
      為該件竊盜犯罪之行為人，另主動帶同員警在上開電訊行
      扣得載有如附表一編號七、編號九所示手機序號之手機讓
      渡書，並主動告知其為該二件搶奪犯罪之行為人，而於本
      院審理時主張上開三件犯罪應有自首條件之適用而要求寬
      典，綜合上述各情，足徵本件搜索、扣押過程並無任何不
      法之處，被告空言指摘搜索過程不合法云云，顯然無據，
      故扣案如附表三、四所示之物，均認係合法搜索、扣押過
      程中所得之證物，當有證據能力。
  (二)本案之積極證據：
    1.被告所犯如附表一、二所示之搶奪、竊盜等犯行，除有各
      該附表「證據名稱」欄內所載之各項供述證據、書證附卷
      可稽，並有各項所列證物扣案可佐之外，復經證人巳○於
      偵訊及原審、本院審理時具結證述明確（詳96年度偵字第
      18657 號卷第158至159頁；原審卷第63至68頁、本院卷第
      70至73頁），並據證人亥○○（即 96年7月30日帶隊執行
      搜索之臺中縣警察局霧峰分局偵查隊小隊長）於原審審理
      時具結證述綦詳（詳原審卷第289至293頁），且有員警所
      製作之搜索扣押筆錄、扣押物品目錄表、現場照片十幀及
      手機讓渡書三張等在卷可查。本院核上開各該供述證據、
      書證、物證所示情節，均互可映佐，且並無矛盾不一之情
      ，均堪採信。又被告歷次接受訊問時，所自白之犯行部分
      雖不盡相同，然其曾自白之犯行均有如附表一、二各項所
      列之其他證據可資佐證，而堪認確與事實相符，均得為證
      據。
    2.至於如附表一編號六所示犯行，檢察官起訴書雖記載犯罪
      日期為 96年7月21日，然經原審依職權傳喚證人即被害人
      辛○○到院具結後證稱：雖已無法記得遭搶當日之明確日
      期，但伊十分確定被搶之日應是週四或週五，絕對不是週
      末，因為伊週末時間不會前往被搶之處等語明確（詳原審
      卷第287至289頁），而依據中華電信股份有限公司 97年2
      月檢送關於證人辛○○遭搶之「0000000000」號行動電話
      於96年7月間之雙向通聯紀錄資料顯示（詳原審卷第236至
      258 頁），證人辛○○在 96年7月20日15時50分以前，每
      日均有五至十數通不等之通話紀錄，其使用行動電話之習
      慣及頻率尚稱密集，但自20日15時50分以後直至24日18時
      25分之間（按即證人辛○○所稱領得電信公司補發門號SI
      M 卡後開始使用時），該行動電話機及門號均無任何成功
      發話、受話之通話紀錄，又 96年7月20日為星期五，亦即
      96年7月21 日為星期六，則綜合上述情節以觀，堪認證人
      辛○○遭搶之日期應為 96年7月20日無誤，起訴書記載為
      96年7月21日應屬誤載，附此敘明。
  (三)被告辯解不足採信之說明：
    1.被告辯稱員警搜索過程不合法云云，要屬無據，業如前述
      ，資不贅論。
    2.被告雖又辯稱疑遭證人巳○栽贓云云，然查，被告自警偵
      訊以降乃至原審、本院審理時，始終供承確曾於 96年7月
      20、21、27日，先後三次前往證人巳○所經營之「五號電
      訊行」變賣其所行搶、行竊所得之手機，且於員警執行搜
      索、扣押當日即向承辦員警表示手機讓渡書上所載之行動
      電話機均為其變賣等語，更於原審審理時主張其中關於如
      附表一編號七、編號九所示手機序號部分，尚有自首減刑
      之適用等情，除有被告歷次供述在卷可按之外，並據證人
      亥○○於原審審理時具結證稱：警方有看到手機讓渡書上
      有被告之簽名及按捺指印，被告當時也表示其上所記載之
      手機均是其出售予該電訊行，並未表示讓渡書上所記載之
      手機有部分並非被告所搶得等語（詳原審卷第 291頁），
      而本院核證人巳○於偵訊及原審、本院審理時，對於被告
      何時前往該電訊行變賣手機、前來變賣之次數、總共變賣
      之數量、變賣所得金額、變賣時係由證人巳○當場操作手
      機一一顯示手機序號後登載於讓渡書上，而由被告親自在
      讓渡書上簽名捺印之變賣過程等事項所為之證述內容，均
      核屬相同一致，並無任何矛盾不一之處。被告於本院雖辯
      稱：讓渡書有一份Ｂ聯十支手機完全未經伊簽名確認，伊
      懷疑係遭證人巳○栽贓云云，然證人巳○於本院審理時到
      庭證稱：該張有寫十支手機序號的讓渡書，是被告一次拿
      來賣，因太多支，讓渡書上面寫不下，才會用另外一張紙
      寫序號，再讓被告在讓渡書上面按指印。不同公司序號不
      一樣，不一定幾個碼，原則上是十五碼，那時候伊都是照
      手機上面的序號寫的，號碼很多有時候也會抄錯等語無誤
      （詳96年度偵字第 20322號卷第46至47頁；96年度偵字第
      18657號卷第 158至159頁；原審卷第63至68頁；本院卷第
      70至73頁），又被告確實在三張手機讓渡書上均親自簽名
      捺印，有該等讓渡書原本附卷可憑（詳中縣霧警偵字第09
      60054133號警卷），而該等讓渡書上所書寫之手機型號、
      序號等文字，均為同一筆跡、同一墨色，且字跡工整端正
      ，顯為同一時間由同一人所書立，且並無事後再刻意增、
      刪之情事，且依據該等讓渡書所載各該手機遭變賣之時間
      ，均在各該手機遭搶奪、竊取之後未幾，而在時間點上要
      無任何悖於事理常情之處，綜上所述，證人巳○於偵訊及
      原審、本院審理時所為之證述及該等手機讓渡書所載內容
      ，均堪認屬實，當無疑問，被告空言指稱疑遭證人巳○栽
      贓云云，顯屬無據，無得採信。
    3.被告復且爭執被害人指證之可信性，惟查，本案被害人戊○○、戌○○、甲○○○、辰○○、丑○○等人固曾於警
      詢中指認係被告犯案，而其餘被害人大致均表示只看到行
      搶人之背影、有戴安全帽、無法辨識容貌等語，然縱令員
      警於各該被害人接受警詢時，關於指認犯罪行為人之程序
      處理上或有瑕疵，惟各該被害人關於何時、何地遭搶以及
      損失財物等部分所為之指述，尚核與本案其餘證據資料所
      顯示之事實要屬相符，復查無任何影響渠等陳述任意性之
      事由存在，該等部分之供述，除有證據能力之外，亦有相
      當之證據證明力，且本案除各該被害人指證之供述證據之
      外，被告所為之各該犯行，尚有前述各項供述證據、書證
      、物證等資為憑據，並非僅單以被害人指認作為認定被告
      犯罪事實之唯一證據，且絕大部分案件均係員警依據前述
      手機讓渡書所載手機序號，以科學方法循線追查通聯紀錄
      及使用人資料後，而逐一查證屬實，部分案件亦係因警在
      被告上開住處查扣被害人遭搶、遭竊之財物而查悉犯罪事
      實，是則被告以員警並未於偵查過程中以真人列隊指認一
      事，進而爭執各該被害人指述之證據證明力，委不足採。
    4.再查，證人即被害人丁○○於偵訊時，業已具結明確證稱
      ：案發當日中午12時許，係將包包放在機車腳踏墊上，伊
      背對機車，轉過身就發現包包不見了，沿路尋找未獲，再
      回到（發現包包不見地點之）肉圓店問店家有無看到伊的
      包包，老闆說當時有看到一個人站在伊後面，一轉身就走
      了等語（詳96年度偵字第 18657號卷第152至153頁），足
      見被害人丁○○確係於附表二編號二所載之時間、地點，
      遭人竊走財物，惟並未目睹行竊之人之行竊過程。被告雖
      辯稱係拾得遺失物云云，然經原審進而訊問其拾得遺失物
      之相關細節時，被告答稱：在臺中市後火車站一家商店門
      口撿到，包包是掉在門口一出來的地方，發現時間是早上
      十點多云云，然臺中市後火車站地處臺中市中心，早上十
      點多正是其周邊區域往來交通繁忙，商業活動鼎盛之時間
      ，被告稱該包包遺落在商店門口，理應易為熙來攘往之路
      人或店家得以馬上看到並作適當之處理，且設若果如被告
      所稱該部分僅涉及侵占遺失物，被告對此有利於己之事實
      ，又豈有在歷次警詢、偵訊時，均對此未置一詞之道理？
      綜上，足徵被告砌詞辯稱該部分係拾得遺失物云云，不足
      採信。
    5.末查，被告尚且辯稱雖然犯有多件搶奪、竊盜之犯行，但
      所犯案件並非如起訴書所記載的這麼多云云，然衡諸被告
      對於究竟哪些案件為其所犯，哪些案件為員警栽贓，其所
      自白及爭執之案件，自其於警、偵訊以降乃至原審或本院
      準備程序時，始終莫衷一是，而如附表一、二所示之各該
      犯罪事實，除據各該被害人指述、證述在卷外，並有前述
      各項供述證據、書證、物證等資為憑據，且絕大部分案件
      均係員警依據前述手機讓渡書所載手機序號，以科學方法
      循線追查通聯紀錄及使用人資料後，而逐一查證屬實，部
      分案件亦係因警在被告上開住處查扣被害人遭搶、遭竊之
      財物而查悉犯罪事實，均業如前述，被告空言泛稱遭員警
      栽贓云云，實不足採信。
  (四)結論：
    被告所犯如附表一所示之搶奪犯行共十六件及如附表二所示
    之竊盜犯行共四件，均事證明確，被告所辯不足採信，其犯
    行洵堪認定。
三、論罪部分：
  (一)核被告就附表一所示之十六次搶奪犯行，均係犯刑法第 325
    條第 1項之搶奪罪；就附表二所示之四次竊盜犯行，均係犯
    刑法第320條第1項之竊盜罪。又被告所犯如附表一所示之十
    六次搶奪犯行及如附表二所示之四次竊盜犯行之間，均犯意
    各別，行為互異，應分論併罰。
  (二)查被告前曾因搶奪案件，經臺灣臺中地方法院以94年度訴字
    第3069號刑事判決判處有期徒刑一年十月，復經本院上訴駁
    回確定，於 96年5月14日執行完畢，有臺灣臺中地方法院檢
    察署刑案資料查註紀錄表及臺灣高等法院被告前案紀錄表各
    一件在卷可稽，其於受有期徒刑之執行完畢後，五年內故意
    再犯本案十六件搶奪及四件竊盜等有期徒刑以上之罪，均為
    累犯，各應依刑法第47條第1項規定加重其刑。
  (三)再查如附表一編號七、編號九及如附表二編號四所示之各該
    被害人，於遭搶、遭竊後，並未向偵查犯罪機關報案，被告
    在偵查犯罪機關未發覺該等犯罪前，即主動帶同員警在其上
    開住處樓下扣得如附表二編號四（即附表四編號四）所示之
    機車，且主動告知其為該件竊盜犯罪之行為人，另主動帶同
    員警在上開電訊行扣得載有如附表一編號七、編號九所示手
    機序號之手機讓渡書，並主動告知其為該二件搶奪犯罪之行
    為人，因而自首上開三件犯罪而接受裁判等情，業據證人亥
    ○○於原審審理時具結證述綦詳，本院審酌被告先前雖空言
    砌詞否認部分犯行，惟於本院審理業已坦承全部犯行，且其
    為員警查獲之初及接受警詢當時，尚能主動配合警方調查，
    並提供犯罪線索供員警查證，故上開三件犯行部分，仍適合
    依刑法第62條前段之規定，減輕其刑，並於前述依累犯規定
    加重其刑後，再減輕之。至於如附表一編號十六所示犯行，
    被告雖亦主張符合自首之條件，然該案係因員警在被告上開
    住處扣得被害人遭搶之財物而查知被告涉犯該部分搶奪犯行
    後，被告始於其後警詢時坦承該件犯行一節，亦據證人亥○○於原審審理時證述明確，且有該份警詢筆錄在卷可按，故
    該件搶奪犯行即難認有自首條件之適用，附此敘明。
四、原審法院認被告犯罪事證明確，予以論罪科刑，固非無見，
    惟查本案原審判決採用證人巳○、李秋香等人於偵查時之證
    詞，但卻未於判決中具體說明其符合傳聞證據例外可信之情
    況及心證之理由，即有未妥。又扣案之白色短袖上衣及深色
    牛仔褲各 1件，與本件犯罪未有直接關係，原審判決為沒收
    之諭知，尚有未合。另扣案之半罩式安全帽 1頂，係供被告
    犯搶奪所用之物，核與竊盜犯行無關，原審認同係供被告竊
    盜所用之物，而於搶奪及竊盜罪下均諭知沒收，容有未當。
    又被告於本院審理時業已坦承全部犯行，具有悔意，並已宣
    告強制工作處分，原審量刑及定執行刑即有過重情形，亦有
    未洽。被告上訴意旨並非可採，已如前述，其指摘原判決不
    當，雖無理由，惟原判決既有上述可議之處，即屬無可維持
    ，自應由本院撤銷改判。爰審酌被告前因搶奪案件，甫經判
    刑確定、執行完畢，業如前述，竟仍不知悛悔警惕，年值青
    壯，不思以正當手段獲取財物，甫於前案執行完畢後未幾，
    即再為本案多達十六次搶奪及四次竊盜犯行，除造成被害人
    財產上損害外，亦嚴重危害社會治安，且其常騎乘機車擇定
    獨行被害女子遂行搶奪犯行，其犯罪手段難認平和，且犯罪
    動機、目的亦非良善，殊值非難，再衡酌被告於本院審理時
    終能坦承全部犯行，具有悔意，及其竊盜及搶奪之財物數量
    、價值，暨其智識程度、生活狀況等一切情狀，分別量處如
    主文第二項所示之刑，並就有期徒刑部分合併定其應執行之
    刑，以示懲儆。
五、末查，被告年值青壯，非無謀生能力之人，且參諸其自91年
    間迄今，已有多次竊盜、搶奪、贓物、毒品等前科，均經法
    院多次判處有罪確定，一再入監執行後旋即再為竊盜及搶奪
    犯行不輟，暨被告所犯本案竊盜及搶奪犯行之模式幾乎固定
    ，足見其有圖不勞而獲之惡習且欠缺正確工作觀念，而有犯
    罪之習慣甚明，而檢察官亦聲請法院為強制工作之諭知。是
    為協助被告再社會化，應命其進入勞動場所強制工作，俾矯
    正其偏差之人格及行為，訓練其謀生能力並培養勤勞工作之
    人生觀，爰依刑法第90條第1項、第2項之規定，諭知於刑之
    執行前，令入勞動場所，強制工作，其期間為三年。又被告
    既係有犯罪之習慣而為本案十六次搶奪及四次竊盜犯行，自
    應於各該犯行之宣告刑，均諭知前揭於刑之執行前，令入勞
    動場所，強制工作，其期間為三年之保安處分。次按十八歲
    以上之竊盜犯、贓物犯，有犯罪之習慣者，得於刑之執行前
    ，令入勞動場所強制工作三年。竊盜犯贓物犯保安處分條例
    第3條第1項、第5條第1項固定有明文。惟按「應執行之刑未
    達一年以上者，不適用竊盜犯贓物犯保安處分條例，該條例
    第2條第4項規定甚明，該條項所稱應執行之刑，係限於因犯
    該條例所定之竊盜罪或贓物罪所定之應執行刑而言（最高法
    院84年度台非字第 368號判決意旨參照）。從而，本案被告
    所犯附表二之四次竊盜罪之宣告刑合計僅為有期徒刑十一月
    ，尚未達一年，依前開說明，附表二之四次竊盜犯行之諭知
    強制工作部分，自無竊盜犯贓物犯保安處分條例之適用，均
    仍應適用刑法第90條第1項、第2項之規定，附此敘明。再按
    「保安處分並非刑罰，故刑法數罪併罰之觀念，不能適用於
    保安處分，且刑法第51條對於保安處分之執行並無規定，自
    不能適用刑法第51條定其應執行之保安處分。而強制工作為
    保安處分之一種，如宣告多數強制工作者，應依保安處分執
    行法第 4條之1第1項第4款比照同法第1款規定執行之，該條
    項之規定為宣告多數保安處分之執行方法，不能資為應由法
    院定其應執行保安處分之依據」（最高法院77年度台抗字第
    639號、90年度台抗字第308號判決意旨參照）。則本案自應
    僅就有期徒刑部分定其應執行之刑，無就多數強制工作定其
    應執行保安處分之餘地。從而，如主文所示之保安處分，無
    從依刑法第51條定其應執行之保安處分，此部分係屬檢察官
    之職權，應由檢察官依保安處分執行法第4條之1第1項第4款
    所定之執行方法執行之（即宣告多數強制工作，期間相同者
    ，執行其一），併予敘明（參見司法院 74年3月6日 (74)廳
    刑一字第170號函釋意見，亦同此旨）。
六、末按刑法第38條第1項第2款所定得沒收之供犯罪所用或供犯
    罪預備之物，必於犯罪有直接關係者，始屬相當（最高法院
    51年台非字第13號判例可資參照）。扣案如附表三所示之物
    ，均為被告所有，其中編號一所示之鑰匙 3支，係用以犯竊
    盜犯行所用之物，編號二所示之安全帽 1頂，係用以犯搶奪
    犯行所用之物，業據被告陳明在卷，爰依刑法第 38條第1項
    第 2款之規定，於宣告刑及應執行刑部分，均宣告沒收。至
    扣案之白色短袖上衣及深色牛仔褲各 1件，雖係被告所有，
    惟與本件犯罪並未有直接關係，故不為沒收之諭知，併此敘
    明。
據上論結，應依刑事訴訟法第369條第1項前段、第364條、第299
條第1項前段，刑法第325條第1項、第320條第1項、第47條第1項
、第62條前段、第 51條第5款、第90條第1項、第2項、第38條第
1項第2款，刑法施行法第1條之1，判決如主文。
本案經檢察官壬○○到庭執行職務。
中    華    民    國    97    年    5     月    28    日
            刑事第八庭  審判長法  官  羅  得  村
                              法  官  劉  榮  服
                              法  官  張  靜  琪
上列正本證明與原本無異。
搶奪部分得上訴。
竊盜部分不得上訴。
如不服本判決應於收受送達後十日內向本院提出上訴書狀，其未
敘述上訴之理由者並得於提起上訴後十日內向本院補提理由書（
須附繕本）。
                              書記官  陳  俞  豪
中    華    民    國    97    年    5     月    28    日
附錄論罪科刑法條
中華民國刑法第325條第1項
意圖為自己或第三人不法之所有，而搶奪他人之動產者，處6月
以上5年以下有期徒刑。
中華民國刑法第320條第1項
意圖為自己或第三人不法之所有，而竊取他人之動產者，為竊盜
罪，處5年以下有期徒刑、拘役或5百元以下罰金。
附表一（搶奪部分）
┌─┬─┬────┬────┬────┬──────┬────────┬───┐
│編│被│犯罪時間│犯罪地點│犯罪方法│被害人損失財│證據名稱        │備  註│
│號│害│（均為民│        │        │物（幣別：新│                │      │
│  │人│國96年）│        │        │臺幣）      │                │      │
├─┼─┼────┼────┼────┼──────┼────────┼───┤
│一│李│7月12日 │臺中市明│趁步行之│皮包1只（內 │(一)被告96年7月31 │      │
│  │來│下午1時 │義街23號│丙○○不│有現金約4000│  日警詢時自白、│（無）│
│  │金│許      │附近    │備之際，│元、國民身分│  96年9月7日偵訊│      │
│  │  │        │        │自丙○○│證、信用卡、│  時自白、、97年│      │
│  │  │        │        │後方搶奪│行動電話1支 │  5月14日本院審 │      │
│  │  │        │        │皮包    │等財物）    │  理時自白      │      │
│  │  │        │        │        │            │(二)被害人警詢之指│      │
│  │  │        │        │        │            │  述（指認特徵：│      │
│  │  │        │        │        │            │  深色衣服、深色│      │
│  │  │        │        │        │            │  安全帽）      │      │
│  │  │        │        │        │            │(三)7月20日手機讓 │      │
│  │  │        │        │        │            │  渡書上載有手機│      │
│  │  │        │        │        │            │  序號：00000000│      │
│  │  │        │        │        │            │  0000000       │      │
├─┼─┼────┼────┼────┼──────┼────────┼───┤
│二│楊│7月17日 │臺中市西│趁步行之│紅色手提袋1 │(一)被告96年8月2日│      │
│  │思│下午3時 │區○村路│午○○不│只（內有行動│  警詢時自白、97│（無）│
│  │玲│30分許  │1段270巷│備之際，│電話2支、大 │  年5月14日本院 │      │
│  │  │        │24號附近│自午○○│陸身分證1張 │  審理時自白    │      │
│  │  │        │        │後方搶奪│、居留證、現│(二)被害人警詢之指│      │
│  │  │        │        │皮包    │金1萬元、港 │  述（指認特徵：│      │
│  │  │        │        │        │幣20元等財物│  藍色上衣、重機│      │
│  │  │        │        │        │）          │  車）          │      │
│  │  │        │        │        │            │(三)7月20日手機讓 │      │
│  │  │        │        │        │            │  渡書上載有手機│      │
│  │  │        │        │        │            │  序號：00000000│      │
│  │  │        │        │        │            │  0000000       │      │
├─┼─┼────┼────┼────┼──────┼────────┼───┤
│三│林│7月19日 │臺中縣霧│趁步行之│灰色手提包1 │(一)被告96年7月31 │      │
│  │英│上午10時│峰鄉民生│戊○○不│只（內有林英│  日警詢時自白、│（無）│
│  │嬌│15分許  │路與新開│備之際，│嬌之機車駕照│  96年9月7日偵訊│      │
│  │  │        │街口    │自對向搶│、汽車駕照、│  時自白、97年5 │      │
│  │  │        │        │奪皮包  │國泰世華銀行│  月14日本院審理│      │
│  │  │        │        │        │信用卡、現金│  時自白        │      │
│  │  │        │        │        │約2500元、林│(二)被害人警詢之指│      │
│  │  │        │        │        │英嬌、林錦堂│  述、偵訊之證述│      │
│  │  │        │        │        │、陳允等人印│  （指認特徵：白│      │
│  │  │        │        │        │章、行動電話│  色短袖上衣、戴│      │
│  │  │        │        │        │1支等財物） │  安全帽、瘦高）│      │
├─┼─┼────┼────┼────┼──────┼────────┼───┤
│四│謝│7月19日 │臺中市北│趁步行之│米色手提包1 │(一)被告96年7月31 │      │
│  │美│中午12時│區○○街│戌○○不│只（內有50張│  日警詢時自白、│（無）│
│  │玲│18分許  │19號    │備之際，│空白支票、1 │  97年5月14日本 │      │
│  │  │        │        │搶走皮包│張客票、行動│  院審理時自白  │      │
│  │  │        │        │        │電話2支、國 │(二)被害人警詢之指│      │
│  │  │        │        │        │民身分證、駕│  述（指認特徵：│      │
│  │  │        │        │        │照、行車執照│  黑色上衣、深色│      │
│  │  │        │        │        │、健保卡各1 │  機車、瘦高）  │      │
│  │  │        │        │        │張、合作金庫│(三)7月21日手機讓 │      │
│  │  │        │        │        │及日盛銀行金│  渡書上載有手機│      │
│  │  │        │        │        │融卡各1張、 │  序號：00000000│      │
│  │  │        │        │        │富邦及匯豐銀│  0000000       │      │
│  │  │        │        │        │行信用卡各1 │                │      │
│  │  │        │        │        │張、現金約  │                │      │
│  │  │        │        │        │8000元）    │                │      │
├─┼─┼────┼────┼────┼──────┼────────┼───┤
│五│吳│7月20日 │臺中市南│趁步行之│黑色皮包1只 │(一)被告96年8月2日│      │
│  │黃│下午1時 │區○○路│甲○○○│（內有行動電│  警詢時自白、97│（無）│
│  │秀│許      │靠近彰化│不備之際│話1支、眼鏡1│  年5月14日本院 │      │
│  │貞│        │銀行附近│，將吳黃│副、現金約  │  審理時自白    │      │
│  │  │        │        │秀貞置於│600元等財物 │(二)被害人警詢之指│      │
│  │  │        │        │機車踏板│）          │  述（指認特徵：│      │
│  │  │        │        │上皮包搶│            │  土黃色上衣、黑│      │
│  │  │        │        │走      │            │  色安全帽、重機│      │
│  │  │        │        │        │            │  車）          │      │
│  │  │        │        │        │            │(三)7月21日手機讓 │      │
│  │  │        │        │        │            │  渡書上載有手機│      │
│  │  │        │        │        │            │  序號：00000000│      │
│  │  │        │        │        │            │  0000000       │      │
├─┼─┼────┼────┼────┼──────┼────────┼───┤
│六│洪│7月20日 │臺中市西│趁辛○○│黑色皮包1只 │(一)被告96年8月2日│      │
│  │薇│下午某時│區○○街│在麵攤前│（內有現金  │  警詢時自白、96│（無）│
│  │欣│（起訴書│55之2號 │吃東西不│3000元、健保│  年9月7日偵訊時│      │
│  │  │誤載為7 │前      │備之際，│IC卡、金融卡│  自白、96年11月│      │
│  │  │月21日中│        │徒手搶走│、駕照、行照│  30日原審準備程│      │
│  │  │午12時10│        │辛○○置│、行動電話1 │  序時自白、97年│      │
│  │  │分許）  │        │於身旁之│支等財物）  │  5月2日、5月14 │      │
│  │  │        │        │皮包    │            │  日本院之自白  │      │
│  │  │        │        │        │            │(二)被害人於本院審│      │
│  │  │        │        │        │            │  理時之證述    │      │
│  │  │        │        │        │            │(三)7月20日手機讓 │      │
│  │  │        │        │        │            │  渡書上載有手機│      │
│  │  │        │        │        │            │  序號：00000000│      │
│  │  │        │        │        │            │  0000000       │      │
│  │  │        │        │        │            │(四)中華電信股份有│      │
│  │  │        │        │        │            │  限公司檢送之被│      │
│  │  │        │        │        │            │  害人辛○○所使│      │
│  │  │        │        │        │            │  用0000000000號│      │
│  │  │        │        │        │            │  行動電話96年7 │      │
│  │  │        │        │        │            │  月間之雙向通聯│      │
│  │  │        │        │        │            │  紀錄資料      │      │
├─┼─┼────┼────┼────┼──────┼────────┼───┤
│七│葉│7月22日 │臺中縣霧│趁步行之│灰色手提袋1 │(一)被告96年8月2日│本件符│
│  │桂│上午7時 │峰鄉育群│申○○不│只（內有現金│  警詢時自白、96│合自首│
│  │琴│30分許  │路之興農│備之際，│5000元、行動│  年9月7日偵訊時│之要件│
│  │  │        │超商附近│從申○○│電話1支）   │  自白、原審審理│      │
│  │  │        │        │後方搶走│            │  時主張符合自首│      │
│  │  │        │        │手提袋  │            │  要件、97年5月2│      │
│  │  │        │        │        │            │  日、5月14日本 │      │
│  │  │        │        │        │            │  院之自白      │      │
│  │  │        │        │        │            │(二)被害人警詢之指│      │
│  │  │        │        │        │            │  述、偵訊之證述│      │
│  │  │        │        │        │            │  （指認特徵：黑│      │
│  │  │        │        │        │            │  色半罩式安全帽│      │
│  │  │        │        │        │            │  、重機車）    │      │
│  │  │        │        │        │            │(三)7月27日手機讓 │      │
│  │  │        │        │        │            │  渡書上載有手機│      │
│  │  │        │        │        │            │  序號：00000000│      │
│  │  │        │        │        │            │  0000000       │      │
├─┼─┼────┼────┼────┼──────┼────────┼───┤
│八│林│7月23日 │臺中縣霧│趁步行之│咖啡色皮包1 │(一)被告96年8月2日│      │
│  │碧│上午8時 │峰鄉民主│庚○○不│只（內有行動│  警詢時自白、96│（無）│
│  │滿│20分許  │街與德泰│備之際，│電話1支、現 │  年9月7日偵訊時│      │
│  │  │        │街口    │自林碧左│金約2000元、│  自白、96年11月│      │
│  │  │        │        │後方搶走│健保卡、鑰匙│  30日原審準備程│      │
│  │  │        │        │皮包    │、金戒指、玉│  序時自白、97年│      │
│  │  │        │        │        │戒指等物）  │  5月2日、5月14 │      │
│  │  │        │        │        │            │  日本院之自白  │      │
│  │  │        │        │        │            │(二)被害人警詢之指│      │
│  │  │        │        │        │            │  述（指認特徵：│      │
│  │  │        │        │        │            │  深色上衣、深色│      │
│  │  │        │        │        │            │  重型機車）    │      │
│  │  │        │        │        │            │(三)7月27日手機讓 │      │
│  │  │        │        │        │            │  渡書上載有手機│      │
│  │  │        │        │        │            │  序號：00000000│      │
│  │  │        │        │        │            │  0000000       │      │
│  │  │        │        │        │            │(四)扣案物證：玉戒│      │
│  │  │        │        │        │            │  指1只（業已發 │      │
│  │  │        │        │        │            │  還被害人）    │      │
│  │  │        │        │        │            │(五)被害人所出具之│      │
│  │  │        │        │        │            │  贓物認領保管收│      │
│  │  │        │        │        │            │  據            │      │
├─┼─┼────┼────┼────┼──────┼────────┼───┤
│九│廖│7月23日 │臺中市西│趁步行之│手提包1只（ │(一)被告96年8月2日│本件符│
│  │莊│上午10時│區○○街│酉○○○│內有行動電話│  警詢時自白、原│合自首│
│  │淑│許      │441號前 │不備之際│1支、手巾等 │  審院審理時主張│之要件│
│  │美│        │        │，從廖莊│物）        │  符合自首要件、│      │
│  │  │        │        │淑美左後│            │  97年5月2日、5 │      │
│  │  │        │        │方搶走手│            │  月14日本院之自│      │
│  │  │        │        │提包    │            │  白            │      │
│  │  │        │        │        │            │(二)被害人警詢之指│      │
│  │  │        │        │        │            │  述（指認特徵：│      │
│  │  │        │        │        │            │  黑色上衣、黑色│      │
│  │  │        │        │        │            │  安全帽、黑色重│      │
│  │  │        │        │        │            │  機車）        │      │
│  │  │        │        │        │            │(三)7月27日手機讓 │      │
│  │  │        │        │        │            │  渡書上載有手機│      │
│  │  │        │        │        │            │  序號：00000000│      │
│  │  │        │        │        │            │  0000000       │      │
├─┼─┼────┼────┼────┼──────┼────────┼───┤
│十│張│7月23日 │臺中市北│趁步行之│金黃色手提包│(一)被告96年7月31 │      │
│  │毓│11時20分│區○○路│丑○○不│1只（內有國 │  日警詢時自白  │（無）│
│  │玲│許      │275號前 │備之際，│民身分證、健│  、97年5月14日 │      │
│  │  │        │        │自丑○○│保卡、行動電│  本院審理時自白│      │
│  │  │        │        │左後方搶│話2支、紅包 │(二)被害人警詢之指│      │
│  │  │        │        │走手提包│袋數個、現金│  述、偵訊之證述│      │
│  │  │        │        │後，快步│約13000元等 │  （指認特徵：黑│      │
│  │  │        │        │跑向停放│財物）（又遭│  色上衣、黑色半│      │
│  │  │        │        │在前約10│搶隔日已尋回│  罩式安全帽、瘦│      │
│  │  │        │        │公尺處之│金黃色手提包│  高）          │      │
│  │  │        │        │深色重機│、國民身分證│(三)7月27日手機讓 │      │
│  │  │        │        │車，隨即│、健保卡、行│  渡書上載有手機│      │
│  │  │        │        │騎乘該機│動電話1支序 │  序號：00000000│      │
│  │  │        │        │車逃逸  │號：00000000│  0000000       │      │
├─┼─┼────┼────┼────┼──────┼────────┼───┤
│十│蘇│7月24日 │臺中市南│趁步行之│咖啡色手提袋│(一)被告96年8月2日│      │
│一│淑│上午9時 │區信義南│地○○不│1只（內有行 │  警詢時自白、97│（無）│
│  │貞│許      │街396號 │備之際，│動電話1支、 │  年5月14日本院 │      │
│  │  │        │前附近  │從地○○│國民身分證、│  審理時自白    │      │
│  │  │        │        │左後方搶│提款卡、駕照│(二)被害人警詢之指│      │
│  │  │        │        │提手提袋│、行照等物）│  述、偵訊之證述│      │
│  │  │        │        │        │            │  （指認特徵：深│      │
│  │  │        │        │        │            │  色上衣、深色安│      │
│  │  │        │        │        │            │  全帽）        │      │
│  │  │        │        │        │            │(三)7月27日手機讓 │      │
│  │  │        │        │        │            │  渡書上載有手機│      │
│  │  │        │        │        │            │  序號：00000000│      │
│  │  │        │        │        │            │  0000000       │      │
├─┼─┼────┼────┼────┼──────┼────────┼───┤
│十│鍾│7月24日 │臺中市東│趁鍾羅翠│黑色皮包1只 │(一)被告96年7月31 │      │
│二│羅│上午10時│區○○街│笭向攤販│（內有支票3 │  日警詢時自白、│（無）│
│  │翠│許      │12巷口  │買菜不備│張、存摺6本 │  96年11月30日原│      │
│  │苓│        │        │之際，搶│、行動電話4 │  審準備程序時自│      │
│  │  │        │        │走放置於│支、印章10餘│  白、97年5月14 │      │
│  │  │        │        │天○○○│只、紅色小皮│  日本院審理時自│      │
│  │  │        │        │身旁機車│包2只、藍色 │  白            │      │
│  │  │        │        │之腳踏板│小皮包4只、 │(二)被害人警詢之指│      │
│  │  │        │        │上皮包  │棕色小皮包4 │  述、偵訊之證述│      │
│  │  │        │        │        │只、勞健保卡│(三)扣案物證：支票│      │
│  │  │        │        │        │、金融卡2張 │  1張、紅色小皮 │      │
│  │  │        │        │        │、現金約3000│  包1只（業已發 │      │
│  │  │        │        │        │元、天○○○│  還被害人）    │      │
│  │  │        │        │        │及蔣東海之國│(四)被害人所出具之│      │
│  │  │        │        │        │民身分證各1 │  贓物認領保管收│      │
│  │  │        │        │        │張等財物）  │  據            │      │
├─┼─┼────┼────┼────┼──────┼────────┼───┤
│十│程│7月24日 │臺中縣大│趁步行之│藍色皮包1只 │(一)被告96年7月31 │      │
│三│淑│下午4時 │里市大里│辰○○不│（內有國民身│  日警詢時自白、│（無）│
│  │美│許      │路41-1號│備之際，│分證1張、行 │  96年9月7日偵訊│      │
│  │  │        │前      │自辰○○│動電話1支、 │  時自白、97年5 │      │
│  │  │        │        │後方搶走│日盛銀行、玉│  月14日本院審理│      │
│  │  │        │        │皮包    │山銀行、萬泰│  時自白        │      │
│  │  │        │        │        │銀行信用卡、│(二)被害人警詢之指│      │
│  │  │        │        │        │健保卡、現金│  述、偵訊之證述│      │
│  │  │        │        │        │800元等財物 │  （指認特徵：白│      │
│  │  │        │        │        │）          │  色短袖上衣、銀│      │
│  │  │        │        │        │            │  色機車車牌末3 │      │
│  │  │        │        │        │            │  碼為「427」號 │      │
│  │  │        │        │        │            │  、瘦高）      │      │
│  │  │        │        │        │            │(三)7月27日手機讓 │      │
│  │  │        │        │        │            │  渡書上載有手機│      │
│  │  │        │        │        │            │  序號：00000000│      │
│  │  │        │        │        │            │  0000000       │      │
├─┼─┼────┼────┼────┼──────┼────────┼───┤
│十│郭│7月26日 │臺中市西│趁步行之│咖啡包皮包1 │(一)被告96年7月31 │      │
│四│美│下午6時 │區○村路│卯○○不│只（國民身分│  日警詢時自白、│（無）│
│  │英│許      │270巷口 │備之際，│證、健保卡、│  97年5月14日本 │      │
│  │  │        │        │搶走皮包│提款卡、信用│  院審理時自白  │      │
│  │  │        │        │        │卡、行動電話│(二)被害人警詢之指│      │
│  │  │        │        │        │1支、現金   │  述（指認特徵：│      │
│  │  │        │        │        │2000元、日幣│  白色上衣、瘦高│      │
│  │  │        │        │        │1萬7000元等 │  ）            │      │
│  │  │        │        │        │財物）      │(三)7月27日手機讓 │      │
│  │  │        │        │        │            │  渡書上載有手機│      │
│  │  │        │        │        │            │  序號：00000000│      │
│  │  │        │        │        │            │  0000000       │      │
├─┼─┼────┼────┼────┼──────┼────────┼───┤
│十│張│7月27日 │臺中市西│趁步行之│皮包1只（內 │(一)被告96年7月31 │      │
│五│貴│上午7時 │區○○街│子○○不│有現金約3至4│  日警詢時自白、│（無）│
│  │英│30分許  │與大明街│備之際，│萬元、行動電│  97年5月14日本 │      │
│  │  │        │口      │自子○○│話2支、證件 │  院審理時自白  │      │
│  │  │        │        │右後方搶│1批等財物） │(二)被害人警詢之指│      │
│  │  │        │        │奪皮包  │            │  述、偵訊之證述│      │
│  │  │        │        │        │            │  （指認特徵：黑│      │
│  │  │        │        │        │            │  色上衣、深色全│      │
│  │  │        │        │        │            │  罩式安全帽、深│      │
│  │  │        │        │        │            │  色機車、瘦高）│      │
│  │  │        │        │        │            │(三)7月27日手機讓 │      │
│  │  │        │        │        │            │  渡書上載有手機│      │
│  │  │        │        │        │            │  序號：00000000│      │
│  │  │        │        │        │            │  0000000       │      │
├─┼─┼────┼────┼────┼──────┼────────┼───┤
│十│吳│7月30日 │臺中市東│趁騎機車│LV手提袋1只 │(一)被告96年7月31 │      │
│六│怜│下午4時 │興路與大│之乙○○│（內有行動電│  日警詢時自白、│（無）│
│  │緩│10分許  │墩二街口│不備之際│話1支、文書 │  96年11月30日原│      │
│  │  │        │        │，自吳怜│業務資料1份 │  審院準備程序時│      │
│  │  │        │        │緩右後方│、現金150元 │  自白、97年5月2│      │
│  │  │        │        │搶走放置│、駕照、行照│  日、5月14日本 │      │
│  │  │        │        │在機車踏│等財物）    │  院之自白      │      │
│  │  │        │        │板上之手│            │(二)被害人警詢之指│      │
│  │  │        │        │提袋    │            │  述（指認特徵：│      │
│  │  │        │        │        │            │  黑色上衣、黑色│      │
│  │  │        │        │        │            │  半罩式安全帽、│      │
│  │  │        │        │        │            │  銀色重機車）  │      │
│  │  │        │        │        │            │(三)扣案物證：LV手│      │
│  │  │        │        │        │            │  提袋1只、行動 │      │
│  │  │        │        │        │            │  電話1支（序號 │      │
│  │  │        │        │        │            │  ：000000000000│      │
│  │  │        │        │        │            │  06）（業已發還│      │
│  │  │        │        │        │            │  被害人）      │      │
│  │  │        │        │        │            │(四)被害人所出具之│      │
│  │  │        │        │        │            │  贓物認領保管收│      │
│  │  │        │        │        │            │  據            │      │
└─┴─┴────┴────┴────┴──────┴────────┴───┘
附表二（竊盜部分）
┌─┬─┬────┬────┬────┬──────┬─────────┬────┐
│編│被│犯罪時間│犯罪地點│犯罪手法│被害人損失財│證據名稱          │ 備  註 │
│號│害│（均為民│        │        │物（幣別：新│                  │        │
│  │人│國96年）│        │        │臺幣）      │                  │        │
├─┼─┼────┼────┼────┼──────┼─────────┼────┤
│一│林│7月9日上│臺中縣霧│趁己○○│藍色手提袋1 │(一)被告96年7月31日 │        │
│  │淑│午8時10 │峰鄉民主│在打電話│只（內有支票│  警詢時自白、96年│ （無） │
│  │慧│分許    │街市場  │不注意之│1張、印章2枚│  9月7日偵訊時自白│        │
│  │  │        │D70攤位 │際，竊取│、己○○及林│  、96年10月17日偵│        │
│  │  │        │前      │己○○放│世祥之國民身│  訊時自白、97年5 │        │
│  │  │        │        │置在機車│分證、健保卡│  月2日、5月14日本│        │
│  │  │        │        │置物箱內│各1張、行照 │  院之自白。      │        │
│  │  │        │        │之藍色手│、機車保險、│(二)被害人警詢之指述│        │
│  │  │        │        │提袋    │金戒指1只、 │  、偵訊之證述（指│        │
│  │  │        │        │        │賣地契約1本 │  認特徵：白色短T │        │
│  │  │        │        │        │、現金約1萬 │  恤、黑色長褲、紅│        │
│  │  │        │        │        │4000元等）  │  色運動鞋、黑色半│        │
│  │  │        │        │        │            │  罩式安全帽、銀色│        │
│  │  │        │        │        │            │  迪爵重機車）    │        │
├─┼─┼────┼────┼────┼──────┼─────────┼────┤
│二│李│7月20日 │臺中市西│趁丁○○│暗紅包皮包1 │(一)被告96年8月2日警│        │
│  │秋│中午12時│區○○街│在店家前│只（內有現金│  詢時自白、97年5 │ （無） │
│  │音│10分許  │與公正路│買東西不│4000元、健保│  月2日、5月14日本│        │
│  │  │        │口      │注意之際│IC卡、金融卡│  院之自白        │        │
│  │  │        │        │，竊取李│、駕照、行照│(二)被害人偵訊之證述│        │
│  │  │        │        │秋音置於│、行動電話1 │(三)7月21日手機讓渡 │        │
│  │  │        │        │機車腳踏│支、黑色小皮│  書上載有手機序號│        │
│  │  │        │        │板之皮包│包1只、瑞士 │  ：00000000000000│        │
│  │  │        │        │        │刀4支、指甲 │  314             │        │
│  │  │        │        │        │刀2支等財物 │(四)扣案物證：黑色小│        │
│  │  │        │        │        │）          │  皮包1只、瑞士刀 │        │
│  │  │        │        │        │            │  4支、指甲刀2支（│        │
│  │  │        │        │        │            │  業已發還被害人）│        │
│  │  │        │        │        │            │(五)被害人所出具之贓│        │
│  │  │        │        │        │            │  物認領保管收據  │        │
├─┼─┼────┼────┼────┼──────┼─────────┼────┤
│三│王│7月25日 │臺中縣霧│放置在機│手提包1只（ │(一)被告96年7月31日 │        │
│  │麗│上午8時 │峰鄉中正│車前菜籃│內有現金約  │  警詢時自白、96年│ （無） │
│  │敏│許      │村萊園路│裡之手提│3000元、證件│  10月17日偵訊時自│        │
│  │  │        │15-3號前│包遭竊  │1批、提款卡2│  白、97年5月2日、│        │
│  │  │        │        │        │卡、信用卡3 │  5月14日本院之自 │        │
│  │  │        │        │        │張等財物）  │  白              │        │
│  │  │        │        │        │            │(二)被害人警詢之指述│        │
│  │  │        │        │        │            │  、偵訊之證述（指│        │
│  │  │        │        │        │            │  認特徵：紅色上衣│        │
│  │  │        │        │        │            │  、深色牛仔褲、黑│        │
│  │  │        │        │        │            │  色全罩安全帽、紅│        │
│  │  │        │        │        │            │  色或藍色機車、瘦│        │
│  │  │        │        │        │            │  高）            │        │
│  │  │        │        │        │            │                  │        │
│  │  │        │        │        │            │                  │        │
├─┼─┼────┼────┼────┼──────┼─────────┼────┤
│四│楊│7月30日 │臺中市西│停放遭竊│NPY-757機車 │(一)被告96年7月31日 │本件符合│
│  │美│中午12時│區○○路│        │            │  警詢時自白、原審│自首之要│
│  │榛│許      │一段97巷│        │            │  審理時主張符合自│件      │
│  │、│        │16 號前 │        │            │  首要件、97年5月2│        │
│  │莊│        │        │        │            │  日、5月14日本院 │        │
│  │登│        │        │        │            │  之自白          │        │
│  │宏│        │        │        │            │(二)被害人未○○（所│        │
│  │  │        │        │        │            │  有人）警詢之指述│        │
│  │  │        │        │        │            │  、偵訊之證述    │        │
│  │  │        │        │        │            │(三)被害人寅○○（使│        │
│  │  │        │        │        │            │  用人）警詢之指述│        │
│  │  │        │        │        │            │(四)扣案物證：NPY-75│        │
│  │  │        │        │        │            │  7機車1部        │        │
│  │  │        │        │        │            │(五)被害人所出具之贓│        │
│  │  │        │        │        │            │  物認領保管單    │        │
│  │  │        │        │        │            │(六)臺中縣警察局車輛│        │
│  │  │        │        │        │            │  尋獲電腦輸入單  │        │
└─┴─┴────┴────┴────┴──────┴─────────┴────┘
附表三（扣案證物）
┌─┬───────────┬─────┬─────┐
│  │ 扣案物               │所有人    │ 備註     │
├─┼───────────┼─────┼─────┤
│一│作案用機車鑰匙3支     │癸○○    │          │
├─┼───────────┼─────┼─────┤
│二│作案用半罩式安全帽1頂 │同上      │          │
└─┴───────────┴─────┴─────┘
附表四（扣案贓物，均已發還被害人）
┌─┬───────────┬─────┬─────┐
│  │ 扣案物               │所有人    │備註      │
├─┼───────────┼─────┼─────┤
│一│支票1張（票號UA0000000│天○○○  │已領回    │
│  │號）                  │          │          │
├─┼───────────┼─────┼─────┤
│二│紅色小皮包1只         │同上      │同上      │
├─┼───────────┼─────┼─────┤
│三│LV手提袋1只[內含文書資│乙○○    │同上      │
│  │料1份、行動電話1支（序│          │          │
│  │號：00000000000006）] │          │          │
├─┼───────────┼─────┼─────┤
│四│NPY-757號機車1部      │未○○    │同上      │
├─┼───────────┼─────┼─────┤
│五│黑色小皮包1只（內含瑞 │丁○○    │同上      │
│  │士刀4支、指甲刀2支）  │          │          │
├─┼───────────┼─────┼─────┤
│六│玉戒指1只             │庚○○    │同上      │
└─┴───────────┴─────┴─────┘


司法院資訊處製作；財團法人民間司法改革基金會備份。
